臺灣板橋地方法院民事裁定　　　　　　 100年度簡抗字第31號
抗　告　人　邱振峰
相　對　人　孫儀馨
上列當事人間聲請停止執行事件，抗告人對於中華民國100年9月
14日本院100年度板聲字第81號裁定提起抗告，本院裁定如下：
    主  文
原裁定關於命抗告人供擔保金額逾新台幣壹拾柒萬元之部分廢棄
，准抗告人供擔保新臺幣壹拾柒萬元後，本院一○○年度司執字
第七七二二七號清償票款事件之強制執行程序，於本院一○○年
度板簡字第一一二號確認本票債權不存在事件判決確定前應暫予
停止。
抗告程序費用由相對人負擔。
    理  由
一本件抗告意旨略以：按法院定擔保金額而准許停止強制執行之
  裁定者，該項擔保係備供債權人因停止執行所受損害之賠償，
  其數額應依標的物停止執行後，債權人未能即時受償或利用該
  標的物所受之損害額，或其因另供擔保強制執行所受之損害額
  定之，非以標的物之價值或其債權額為依據（最高法院86年度
  台抗字第442 號裁定意旨參照）。本件相對人所持本票，並非
  抗告人簽發，故因停止強制執行程序可能受之損害，並非本票
  債權，而係停止期間債權本金無法續行執行而受償相當於利息
  之損害。是以原裁定核定之新臺幣（下同） 120萬元擔保金，
  顯有不當，為此爰依法提起本件抗告云云。
二按「發票人主張本票係偽造、變造者，於前條裁定送達後20日
  內，得對執票人向為裁定之法院提起確認之訴。發票人證明已
  依前項規定提起訴訟時，執行法院應停止強制執行。但得依執
  票人聲請，許其提供相當擔保，繼續強制執行，亦得依發票人
  聲請，許其提供相當擔保，停止強制執行。發票人主張本票債
  權不存在而提起確認之訴不合於第1項之規定者，法院依發票
  人聲請，得許其提供相當並確實之擔保，停止強制執行。」，
  非訟事件法第195條定有明文。按法院因必要情形或依聲請定
  相當並確實之擔保，為停止強制執行之裁定者，該擔保金額之
  多寡應如何認為相當，固屬法院職權裁量之範圍。惟此項擔保
  係備供強制執行債權人因停止執行所受損害之賠償，故法院定
  擔保金額時，自應斟酌該債權人因停止執行可能遭受之損害，
  以為衡量之標準。而債權人因停止執行可能遭受之損害，在確
  定判決命為金錢給付之情形，係指債權人因停止執行延後受償
  ，未能即時利用該款項，所可能遭受之損害而言（最高法院96
  年度台抗字第538號判決意旨參照）。又法院依強制執行法第
  18條第2項定擔保金額而准許停止強制執行之裁定者，該項擔
  保係備供債權人因停止執行所受損害之賠償，其數額應依標的
  物停止執行後，債權人未能即時受償或利用該標的物所受之損
  害額，或其因另供擔保強制執行所受之損害額定之，非以標的
  物之價值或其債權額為依據（最高法院86年度台抗字第442號
  裁判參照）。
三經查，相對人以本院 100年度司票字第1670號本票裁定，向本
  院聲請強制執行，並經本院以100年度司執字第77227號清償票
  款強制執行事件受理，且該執行程序目前仍在進行中，抗告人
  則向本院提起確認本票債權不存在之訴，並經本院以 100年度
  板簡字第1112號案件受理在案等情，業據原審調取上開執行及
  民事卷宗核閱無訛。原審審究上情並核閱卷宗後，認為本件抗
  告人之聲請為有理由，應予准許，並以抗告人供擔保 120萬元
  後停止前開強制執行，固非無據。惟按相對人因前開停止強制
  執行程序所可能招致之損害，應係延後取得該金錢為使用收益
  之損失，而所可能延後之期間，依本院 100年度板簡字第1112
  號本票債權不存在之訴，其訴訟標的價額為 1,200,000元，為
  不得上訴第三審之案件，參酌司法院訂頒各級法院辦案期限實
  施要點之規定，簡易訴訟程序第一、二審通常程序審判案件期
  限分別為10月、2年，共計2年10月，據此預估抗告人提起確認
  本票債權不存在之訴而致相對人之執行可能延宕期間約為2年
  10 月。又本院斟酌相對人因停止強制執行程序所可能招致之
  損害，應為延後取得該金錢為使用收益之損失，並參諸民法第
  203 條之規定，以週年利率5％計算其相當於利息之損失為適
  當。基此，依上開標準計算結果，所可得之利息金額即約為
  170,000元（計算式：1,200,000×〈2＋10/12〉×5%＝170,
  000）。原審未察逕命抗告人依兩造100年度板簡字第1112號確
  認本票債權不存在事件之本票面額120萬元供擔保後停止強制
  執行，尚有未洽，抗告人之抗告意旨指摘原裁定此部分不當，
  為有理由，爰廢棄原裁定，諭知抗告人供擔保17萬元後，本院
  100年度司執字第77227號清償票款事件之強制執行程序，於本
  院100年度板簡字第112號確認本票債權不存在事件判決確定前
  應暫予停止。
四依強制執行法第30條之1，民事訴訟法第492條第1項、第2項，
  裁定如主文。
中    華    民    國  100    年    10    月    19    日
                  民事第三庭  審判長法  官  陳財旺
                                    法  官  邱育佩
                                    法  官  徐玉玲
以上正本證明與原本無異。
本裁定不得抗告。
中    華    民    國   100   年    10    月    19    日
                                    書記官  余承佳